【裁判字號】    97,易,908
【裁判日期】    971231
【裁判案由】    竊盜
【裁判全文】
臺灣屏東地方法院刑事判決               97年度易字第908號
公  訴  人  臺灣屏東地方法院檢察署檢察官
被      告  甲○○
                    （現在臺灣屏東看守所觀察勒戒執行中）
上列被告因竊盜案件，經檢察官提起公訴（97年度偵字第6002號
），被告於本院準備程序進行中，就被訴事實為有罪之陳述，經
本院告知簡式審判程序意旨，並聽取當事人之意見後，本院合議
庭裁定由受命法官獨任依簡式審判程序審理，判決如下：
    主  文
甲○○踰越安全設備竊盜，處有期徒刑柒月。
    事  實
一、甲○○意圖為自己不法所有，基於竊盜之犯意，於民國97年
    9 月3 日13時30分許，在屏東縣萬丹鄉○○村○○路○ 段19
    3 之1 號某鐵工廠處，趁四下無人之際，先爬上該處之矮牆
    ，藉此靠近矮牆鄰旁之一道鐵製欄杆，再伸手越過該鐵製欄
    杆，而以徒手方式，竊取乙○○所有置於該處之水泥預製鐵
    模1 具。嗣甲○○得手後離開現場之際，適員警巡邏行經該
    處，因見甲○○攜帶上開鐵模自工廠離去態樣形跡可疑，故
    前往攔檢盤查，而查悉上情。
二、案經屏東縣政府警察局屏東分局報告臺灣屏東地方法院檢察
    署檢察官偵查起訴。
    理  由
一、本件被告甲○○所犯係死刑、無期徒刑或最輕本刑為3 年以
    上有期徒刑以外之罪，亦非屬臺灣高等法院管轄第一審之案
    件，其於準備程序中就被訴事實為有罪之陳述，經本院告知
    簡式審判程序之旨，並聽取當事人意見後，經本院合議庭依
    刑事訴訟法第273 條之1 第1 項規定裁定由受命法官獨任進
    行簡式審判程序。又簡式審判程序之證據調查，依刑事訴訟
    法第273 條之2 規定，不受同法第159 條第1 項審判外陳述
    排除之限制；再被告對於卷內各項證據亦不爭執證據能力，
    復無事證顯示有何違法取得或類此瑕疵之情，故卷內所列各
    項證據，自均有證據能力，合先敘明。
二、上揭犯罪事實，業據被告甲○○於本院準備程序中坦承不諱
    （見本院97年12月25日準備程序筆錄第2 頁），核與證人即
    被害人乙○○於警詢時指訴遭竊情節大致相符（見警卷第10
    頁），此外，復有被害人贓物認領保管單1 紙、案發地點及
    查獲照片共6 張附卷可稽（見警卷第14、23-25 頁）。是認
    被告上開自白核與事實相符，堪以採信。綜上，本件事證明
    確，被告犯行洵足認定，應依法論科。
三、按刑法第321 條第1 項第2 款之規定將「門扇」、「牆垣」
    、「其他安全設備」並列，所謂「門扇」應專指門戶，係分
    隔住宅或建築物內外之出入口大門而言，所謂「其他安全設
    備」，指門扇、牆垣以外，依社會通常觀念足認為防盜之一
    切設備者，即屬相當（最高法院25年上字第4168號判例意旨
    參照）；又該款所稱「踰越」，係指毀損或超越、越進而言
    ，是以毀而不越或越而不毀，均得依該款加重竊盜罪處斷（
    最高法院22年上字第454 號判例、司法院院字第610 號解釋
    意旨參照）。查被告為本件竊盜犯行時，係先爬上案發地點
    之工廠矮牆，藉此靠近鄰旁一道鐵製欄杆，再伸手越過該鐵
    製欄杆，始以徒手方式搆得置於該鐵製欄杆旁約10公分處之
    水泥預製鐵模，因而竊取得逞，業經被告供承在卷，並有案
    發地點照片2 張為憑（見偵卷第6 頁、警卷第5 、23頁）。
    是其所越過之鐵製欄杆，既具有防閑效用，依社會通常觀念
    係維護安全之防盜設備，故被告所為確屬該條文所定之「踰
    越」「安全設備」無誤（最高法院33年上字第1504號判例意
    旨參照）。核被告所為，係犯刑法第321 條第1 項第2 款之
    加重竊盜罪。
四、爰審酌被告被告正值青壯，非無謀生能力，卻不思以正當手
    段獲取財物，竟圖不勞而獲而為竊盜犯行，所為非是，惟念
    其於本件犯行前尚無前科，素行良好，有其前案紀錄表及刑
    案資料查註紀錄表各1 份可考，且犯後坦然面對刑責，態度
    尚佳，暨其竊取之財物價值不高，並由被害人領回，犯行所
    生危害尚屬輕微等一切情況，量處如主文所示之刑，以示懲
    儆。
據上論斷，應依刑事訴訟法第273 條之1 第1 項、第299 條第1
項前段，刑法第321 條第1 項第2 款，判決如主文。
本案經檢察官許大偉到庭執行職務。
中    華    民    國    97    年    12    月    31    日
                  刑事第四庭  法  官  江振源
以上正本證明與原本無異。
如不服本判決，應於判決送達後10日內向本院提出上訴狀（應附
繕本），其未敘述上訴理由者，應於上訴期間屆滿後20日內補提
理由書狀於本院，上訴於臺灣高等法院高雄分院。
中    華    民    國    98    年    1     月    5     日
                              書記官  潘豐益
附錄本判決論罪科刑法條：
刑法第321條第1項第2款
犯竊盜罪而有左列情形之一者，處6月以上、5年以下有期徒刑：
二、毀越門扇、牆垣或其他安全設備而犯之者。


司法院資訊處製作；財團法人民間司法改革基金會備份。
